臺灣士林地方法院刑事判決
110年度簡上字第119號
上  訴  人  
即  被  告  高家祥




上列上訴人因詐欺案件，不服本院於中華民國110年7月30日所為
110年度簡字第90號第一審刑事簡易判決（起訴案號：108年度偵
字第12756號），本院管轄第二審之合議庭判決如下：
    主  文
上訴駁回。
    事實及理由
一、本案經本院審理結果，認第一審判決認事用法及量刑均無不
    當，應予維持，並引用第一審判決書記載之事實、證據及理
    由（如附件），證據部分並補充被告高家祥於本院第二審準
    備程序及審理程序時之自白（本院110年度簡上字第119號卷
    【下稱本院卷】第67至69、89至93、131至139頁）。
二、被告上訴意旨略以：原審量刑過重，且被告有極大意願與被
    害人和解並賠償，亦已於111年1月19日達成和解，請求從輕
    量刑等語。
三、按刑罰之量定，屬法院自由裁量之職權行使，應審酌刑法第
    57條所列各款事由及一切情狀，為酌量輕重之標準，並非漫
    無限制；量刑輕重係屬事實審法院得依職權自由裁量之事項
    ，苟已斟酌刑法第57條各款所列情狀而未逾越法定刑度，不
    得遽指為違法；且在同一犯罪事實與情節，如別無其他加重
    或減輕之原因，下級審量定之刑，亦無過重或失輕之不當情
    形，則上級審法院對下級審法院之職權行使，原則上應予尊
    重（最高法院72年台上字第6696號、75年台上字第7033號判
    例及85年度台上字第2446號判決意旨參照）。
四、經查，原審審酌被告正值青壯，竟不思循正當途徑獲取所需
    ，為貪圖不法利益，竟以違法轉租及前開手段訛騙告訴人之
    金錢，所為除致告訴人受有財產損失，亦破壞租賃交易秩序
    ，實屬不該，衡以其係於經本院通緝到案時始坦承犯行，且
    其於本院訊問時復謊稱已於案發後將詐得之款項歸還告訴人
    ，且迄未賠償告訴人所受損害，犯後態度難認良好，暨考量
    其犯罪之動機、手段、情節、所獲利益、素行非佳（參見卷
    附臺灣高等法院被告前案紀錄表之記載），及其自述之家庭
    生活與經濟狀況等一切情狀，量處被告有期徒刑6月，並諭
    知易科罰金之折算標準，已具體斟酌刑法第57條各款所列事
    項，並無量刑輕重失據之不當，參以被告涉犯本案詐欺取財
    罪法定刑為「5年以下有期徒刑、拘役或科或併科50萬元以
    下罰金」，核原審所量刑度，與該罪法定刑度相較，並無過
    重，況刑法第57條所稱犯罪後之態度，本屬主觀事項，包括
    行為人犯罪後，有無悔悟等情形，以此測知其人刑罰適應性
    之強弱，更屬其人格更生之表徵。被告上訴主張其有意願與
    告訴人和解，並已與告訴人成立和解，請求從輕量刑云云。
    惟查，被告於原審謊稱已將犯罪所得全數歸還告訴人云云，
    其前揭供述顯然有意規避犯罪所得之沒收並求取輕判，嗣於
    判決後見事證明確，原審已查知其並未歸還犯罪所得予告訴
    人之情，始坦承並未賠償告訴人分毫，如上訴審法院再以犯
    後態度有別，率將刑度減至最輕，非但有礙司法效能，更易
    啟僥倖之心，復參以被告雖與告訴人已成立調解，惟迄今尚
    未給付，為被告自承在卷（見本院卷第137頁），亦有本院1
    10年度湖小字第1342號和解筆錄附卷為證（見本院卷第167
    頁）；另外被告多次以等待申請法扶律師程序為由要求本院
    延展庭期，惟經本院2度函詢財團法人法律扶助基金會關於
    被告申請法律扶助之進度，函覆均為：被告並未申請法律扶
    助等語，有財團法人法律扶助基金會110年12月29日法扶總
    字第1100003876號函、111年2月22日法扶總字第1110000340
    號函在卷為憑（見本院卷第85、127頁），足見被告意在拖
    延訴訟之目的甚明。是被告恣意虛構理由，企圖矇騙以逃避
    司法審判及訴訟進行，拖延訴訟，漠視司法資源之可貴，更
    侵害告訴人之權利甚鉅，惡性重大，本不宜輕縱，原審就其
    上開犯行所量處之刑，已屬從輕處理，因本案為被告上訴，
    檢察官未提起上訴，依刑事訴訟法第455條之1第3項準用同
    法370條第1項前段「不利益變更禁止原則」原則，本院不得
    撤銷原審判決、諭知較重之刑，自應依法駁回被告之上訴。
五、綜上所述，本院認原審認事用法並無違法或不當之處，量刑
    亦屬妥適，從而，本件上訴並無理由，應予駁回。
據上論斷，應依刑事訴訟法第455條之1第1項、第3項、第373條
、第368條，判決如主文。
本案經檢察官林士淳提起公訴，檢察官郭騰月到庭執行職務。
中　　華　　民　　國　　111 　年　　3 　　月　　24　　日
                  刑事第八庭　審判長法  官  蔡守訓
　　　　　　　　　 
　　　　　　　　　                  法  官  蘇琬能
　　　　　　　　　
　　　　　　　　　                  法  官  黃依晴
以上正本證明與原本無異。
本件不得上訴。
                                    書記官  楊雅媖
中　　華　　民　　國　　111 　年　　3 　　月　25 　　日